臺灣高等法院交通事件裁定　　　　　　　　　　　九十一年度交抗字第一○一三號
　　抗　告　人
　　即受處分人　　甲○○
右抗告人因違反道路交通管理處罰條例案件，不服臺灣桃園地方法院中華民國九十一
年十月二十九日裁定（九十一年度交聲字第四五０號），提起抗告，本院裁定如左：
    主  文
抗告駁回。
    理  由
一、按汽車駕駛人飲用酒類或其他類似物後其吐氣所含酒精濃度超過每公升零點二五
    毫克以上者，不得駕車，道路交通安全規則第一百十四條第二款已有明定。又汽
    車駕駛人，駕駛汽車經測試檢定有酒精濃度超過規定標準者，處新臺幣一萬五千
    元以上新台幣六萬元以下罰鍰，並當場禁止其駕駛及吊扣其駕駛執照一年，道路
    交通管理處罰條例第三十五條第一項第一款定有明文。
二、原裁定以：(一)本件受處分人即異議人甲○○係於民國九十一年八月八日凌晨零時
    五十五分許，駕駛車牌號碼Ｌ六－五０二二號自用小客車，行經桃園縣中壢市○
    ○路與環北路口，為桃園縣警察局中壢分局攔截舉發「酒後駕車經酒精測定器測
    得酒精濃度達零點五二毫克（禁駛）」等情，業據異議人自承無訛，核與證人即
    本件舉發員警曾喜青到庭結稱：當天在中壢市○○路、中豐路設臨檢站執行取締
    酒醉駕車之勤務，臨檢站前方有一個停車場，而因見本件車牌號碼Ｌ六─五０二
    二號自小客車開車有蛇行偏一邊之情形，所以在其開進停車場時將他攔停下來進
    行酒測等語情節相符（見原審九十一年十月二十五日訊問筆錄）。復有酒精濃度
    測試報表、桃園縣警察局90桃警局交字第Ｄ一Ａ五四九四一二號違規通知單、桃
    園縣警察局中壢分局九十一年八月二十五日中警分交字第０九一００二四二二八
    號函各乙紙存卷可考（以上均為影本），從而異議人確有本件酒醉駕車之違規事
    實，堪以認定。(二)異議人雖辯稱：取締時伊係處於停車狀態，並無酒後駕駛之行
    為，且取締員警不讓其以礦泉水漱口，態度不好云云。然查前揭道路交通安全規
    則第一百十四條第二款、道路交通管理處罰條例第三十五條第一項第一款等規定
    ，考其立法目的應在禁止酒後駕車藉以保障車輛及行人安全，而酒後駕車之危險
    性與其駕車距離之長短無必然關係，故不能以駕車之距離甚短為由，謂飲酒已至
    一定程度而駕車之行為不應處罰，而本件異議人於原審調查時既已坦認：當時確
    實有喝酒，而車子原本停在餐廳門口，是伊把車子開入停車場等語；是姑不論執
    勤員警攔檢異議人時，伊是否仍在行駛狀態，然伊經實施酒測後之測定值為零點
    五二毫克，已超過道路交通安全規則第一百一十四條所定之飲用酒類或其他類似
    物後其吐氣所含酒精濃度超過每公升零點二五毫克而不得駕車之規定，則其於酒
    後遭員警攔檢前仍自餐廳處駕駛上開自小客車至停車場，其酒後駕駛之違規行為
    ，至堪認定。是以證人即執勤員警曾喜青發覺異議人駕駛車輛，有蛇行偏向一邊
    之情形，而要求伊接受酒精濃度檢測，於法並無不合，至舉發警員執勤態度顯與
    異議人違規行為無涉，是異議人上開所辯，均不足採，異議人上開違規事實堪認
    無訛。從而，原處分機關交通部公路總局新竹區監理所珠壢姦理站依道路交通管
    理處罰條例第三十五條第一項第一款，裁處抗告人新台幣三萬四千五百元罰鍰並
    吊扣駕駛照十二個月，核無不當。故認抗告人之異議為無理由，應予駁回。經核
    於法並無不合。
三、經查：本件係以合格之設備實施酒測，抗告人確有喝酒情形，為抗告人所不否認
    ，並經警員證實，已如前述，抗告人徒憑己見指摘原裁定不當，核無理由，應予
    駁回。
據上論斷，應依道路交通案件處理辦法第二十六條、刑事訴訟法第四百十二條，裁定
如主文。
中      華      民      國    九十一    年    十一    月    二十九      日
                              臺灣高等法院交通法庭
                                  審判長法  官  葉  騰  瑞
                                        法  官  黃  國  忠
                                        法  官  江  國  華
右正本證明與原本無異。
不得再抗告。
                                        書記官  吳  碧  玲
中      華      民      國      九十一   年   十二    月      二        日
